臺灣南投地方法院刑事判決
110年度審交易字第184號
公  訴  人  臺灣南投地方檢察署檢察官   
被      告  陳堯堅


                    （現於法務部○○○○○○○○○○○執行中）
上列被告因公共危險案件，經檢察官提起公訴（110年度偵字第4
126號），因被告於準備程序中就被訴事實為有罪之陳述，經告
以簡式審判程序之旨，並聽取當事人意見後，本院合議庭裁定由
受命法官獨任進行簡式審判程序，判決如下：
    主    文
陳堯堅駕駛動力交通工具而吐氣所含酒精濃度達每公升零點二五
毫克以上，累犯，處有期徒刑拾月。
    犯罪事實
一、陳堯堅於民國110年8月2日8時許至9時許，在南投縣竹山鎮
    某處工地飲用酒類後，明知飲用含酒精之飲料後，在酒精尚
    未代謝完畢前不得駕駛動力交通工具，猶基於酒後駕駛動力
    交通工具之犯意，於同日17時許，騎乘車牌號碼000-000號
    普通重型機車行駛於道路。嗣於同日18時40分許，因陳堯堅
    闖越紅燈而為警在南投縣○○鎮○○路0段000號前將其攔檢盤查
    ，發現陳堯堅渾身酒氣，遂於同日18時44分許，當場對陳堯
    堅施以吐氣酒精濃度測試，測得其吐氣所含酒精濃度為每公
    升0.58毫克，而悉上情。
二、案經南投縣政府警察局竹山分局報告臺灣南投地方檢察署檢
    察官偵查起訴。
    理    由
一、本件被告陳堯堅所犯係死刑、無期徒刑或最輕本刑為3年以
    上有期徒刑或高等法院管轄第一審案件以外之罪，其於準備
    程序期日就被訴事實為有罪之陳述，經本院告知簡式審判程
    序之旨，並聽取公訴人、被告之意見後，經依刑事訴訟法第
    273條之1第1項規定，裁定進行簡式審判程序，是依刑事訴
    訟法第273條之2規定，本件之證據調查，不受同法第159條
    第1項、第161條之2、第161條之3、第163條之1及第164條至
    第170條規定之限制，合先敘明。
二、認定犯罪事實所憑之證據及理由：
　　上開犯罪事實，業據被告於警詢、偵訊時及本院審理中均坦
    承在卷，並有延平派出所道路交通事故當事人酒精測定紀錄
    表、財團法人台灣商品檢測驗證中心呼氣酒精測試器檢定合
    格證書、證號查詢機車駕駛人資料、車輛詳細資料報表及南
    投縣政府警察局舉發違反道路交通管理事件通知單等件附卷
    可稽（見偵卷第53-58頁），堪認被告之任意性自白與事實
    相符，其犯行足以認定。
三、論罪科刑之理由：
　㈠按行為後法律有變更者，適用行為時之法律。但行為後之法
    律有利於行為人者，適用最有利於行為人之法律，刑法第2
    條第1項定有明文。查本件被告行為後，刑法第185條之3第1
    項第1款，業於111年1月28日修正公布，並自同年月30日施
    行生效。刑法第185條之3第1項第1款原係規定：「駕駛動力
    交通工具而有下列情形之一者，處二年以下有期徒刑，得併
    科二十萬元以下罰金：一、吐氣所含酒精濃度達每公升零點
    二五毫克或血液中酒精濃度達百分之零點零五以上。」，而
    修正後規定為：「駕駛動力交通工具而有下列情形之一者，
    處三年以下有期徒刑，得併科三十萬元以下罰金：一、吐氣
    所含酒精濃度達每公升零點二五毫克或血液中酒精濃度達百
    分之零點零五以上。」，即修正後之刑法第185條之3第1項
    第1款之規定，提高有期徒刑及罰金金額之上限，故經新舊
    法比較之結果，修正後之規定未較有利於被告，依刑法第2
    條第1項前段規定，自應適用被告行為時即修正前之刑法第1
    85條之3第1項第1款之規定論處，先予敘明。
　㈡查本件被告明知飲酒後不得駕駛動力交通工具，仍於酒後騎
    乘普通重型機車上路，並經警測得其吐氣所含酒精濃度為每
    公升0.58毫克。則核被告所為，係犯修正前刑法第185條之3
    第1項第1款之駕駛動力交通工具，而吐氣所含酒精濃度達每
    公升0.25毫克以上之罪。
　㈢又被告前於107年間因酒後駕車之公共危險案件，經臺灣臺中
    地方法院以108年度交易字第29號判決處有期徒刑7月確定；
    另於108年間同因酒後駕車之公共危險案件，經本院以108年
    度審交易字第52號判決判處有期徒刑9月確定，上開案件繼
    經臺灣臺中地方法院以108年度聲字第3302號裁定定應執行
    有期徒刑1年2月確定，被告入監執行，於109年6月9日執行
    完畢出監等情，有臺灣高等法院被告前案紀錄表在卷可按。
    其受徒刑執行完畢後，5年以內故意再犯本件有期徒刑以上
    之罪，為累犯。考量被告構成累犯之前案與本案均屬故意犯
    酒後駕車之公共危險案件，罪質相同，足認其對前次刑罰反
    應力顯然薄弱，倘加重最低法定刑，核無司法院釋字第775
    號解釋所示之罪刑不相當情形，爰依刑法第47條第1項之規
    定加重其刑。
　㈣爰以行為人之能力為基礎，審酌被告除前揭構成累犯之前案
    外，另有多次酒後駕車公共危險之前案紀錄，有前揭被告前
    案紀錄表在卷足佐，素行非佳。其竟仍不知悔改，明知酒精
    成分對人之意識、控制能力均有不良影響，飲酒後會導致對
    週遭事物之辨識及反應能力較平常狀況薄弱，因而酒後駕車
    在道路上行駛，對往來之公眾及駕駛人自身皆具有高度危險
    性，仍罔顧公眾往來之安全，僅圖一己往來交通之便，於飲
    用酒類後騎乘普通重型機車上路，造成公眾往來之危險，對
    交通安全所生之危害非輕，幸未肇事即為警查獲；復斟酌被
    告酒測濃度值、坦承犯行之犯後態度、國中畢業之智識程度
    及其於本院審理中自陳未婚、入監前職業為粗工及薪水約新
    臺幣2萬元之生活狀況，暨考量檢察官之科刑意見等一切情
    狀，量處如主文所示之刑。　
據上論斷，依刑事訴訟法第273條之1第1項、第299條第1項前段
，判決如主文。
本案經檢察官張鈞翔起訴，檢察官吳宣憲到庭執行職務。
中　　華　　民　　國　　111 　年　　2 　　月　　22　　日
                  刑事第四庭  法  官    林昱志 
以上正本與原本無異。
如不服本判決應於收受送達後20日內向本院提出上訴書狀，並應
敘述具體理由；其未敘述上訴理由者，應於上訴期間屆滿後20日
內向本院補提理由書（均須按他造當事人之人數附繕本）「切勿
逕送上級法院」。
                              書記官  　陳淑怡　　　　
中　　華　　民　　國　　111 　年　　2 　　月　　22　　日


附錄本案論罪科刑法條:
修正前中華民國刑法第185條之3
駕駛動力交通工具而有下列情形之一者，處2年以下有期徒刑，
得併科20萬元以下罰金：
一、吐氣所含酒精濃度達每公升零點二五毫克或血液中酒精濃度
    達百分之零點零五以上。
二、有前款以外之其他情事足認服用酒類或其他相類之物，致不
    能安全駕駛。
三、服用毒品、麻醉藥品或其他相類之物，致不能安全駕駛。
因而致人於死者，處3年以上10年以下有期徒刑；致重傷者，處1
 年以上7年以下有期徒刑。
曾犯本條或陸海空軍刑法第54條之罪，經有罪判決確定或經緩起
訴處分確定，於五年內再犯第1項之罪因而致人於死者，處無期
徒刑或5年以上有期徒刑；致重傷者，處3年以上10年以下有期徒
刑。